---
title: "homework1"
author: "BA 이택윤"
date: "2018년 9월 19일"
output: word_document
---

```{r}
set.seed(25)

n = 5000  
trueB = c(3,-3, 1.5, 0.7, 3)
err = rnorm(n,sd=3)  

u1 = runif(n)
u2 = runif(n)
u3 = runif(n)
u4 = runif(n)

logPr = u1 +  u2
quality = u3 + u2
dummy1 = (u4> 0.7)*1.0
dummy2 = ((u4<0.7)&(u4>0.3))*1.0

logQ= trueB[1] + trueB[2]*logPr + trueB[3]*dummy1 + trueB[4]*dummy2 + trueB[5]*quality + err
```

```{r}
plot(x=logPr, y=logQ, col="blue", main="Correlation: \n log(Sales) vs. log(Price)",
     xlab="log(Price)", ylab = "log(Sales)", pch=16)
abline(h=mean(logQ),col="dark blue",lty="dotted")
abline(v=mean(logPr),col="dark blue",lty="dotted")

plot(x=dummy1, y=logQ, col="blue", main="Correlation: \n log(Sales) vs. Yellow Dummy",
     xlab="Yellow Dummy", ylab = "log(Sales)", pch=16)
abline(h=mean(logQ),col="dark blue",lty="dotted")
abline(v=mean(dummy1),col="dark blue",lty="dotted")

plot(x=dummy2, y=logQ, col="blue", main="Correlation: \n log(Sales) vs. Green Dummy",
     xlab="Green  Dummy", ylab = "log(Sales)", pch=16)
abline(h=mean(logQ),col="dark blue",lty="dotted")
abline(v=mean(dummy2),col="dark blue",lty="dotted")

plot(x=quality, y=logQ, col="blue", main="Correlation: \n log(Sales) vs. Quality Index",
     xlab="Quality Index", ylab = "log(Sales)", pch=16)
abline(h=mean(logQ),col="dark blue",lty="dotted")
abline(v=mean(quality),col="dark blue",lty="dotted")
```

```{r}
regout_full = lm(logQ ~ logPr+dummy1+dummy2+quality)
print(summary(regout_full))

regout_short = lm(logQ ~ logPr+dummy1+dummy2)
print(summary(regout_short))
```

quality를 포함한 모형의 회귀결과와 quality를 포함하지 않은 
모형의 회귀 결과를 보면 dummy1과 dummy2에 대한 회귀계수는 변화가 
거의없다. 그리고 quality가 포함된 모형의 결정계수값은 0.167이며
quality가 포함되지 않은 모형의 결정계수의 값은 0.05718로 설명력이 
떨어졌다. 또한 가격계수를 보면 quality포함시 -2.9332이고 
quality 제외시 -1.3843으로 나왔다.
quality가 포함된 모형에서 가격계수를 제외한 모든변수가 고정되어있을때
logpr 한단위 증가시 logQ는 -2.9332만큼 감소하지만
quality가 포함되지 않은  모형에서 가격계수를 제외한 모든변수가 고정되어있을때
logpr 한단위 증가시 logQ는 -1.3843만큼 감소한다.

OVB(Omitted Variable Bias) 관점에서 이야기 하자면 우선
quality를 포함한 모형은 실제 회귀계수인 3,-3, 1.5, 0.7, 3에 거의 비슷하게 
적합하였다 따라서 제대로 적합한 모델이라고 볼 수 있는데 quality를 제외한 모델을 보면 logPr의 회귀계수가 -1.3843이다. 이것은 misspecified model을 
사용했기 때문인데 우리는 misspecified model에서 가격계수의 기대값이 $$E[\hat\delta] = \beta_1 + (X_1'X)^{-1}X_1'X_2\beta_2$$ 임을 알고있다.
즉, logpr 과 quality가 서로 상관관계가 있기 때문에 가격계수의 값은 원래의값인 beta1 (여기서는 -3) 으로 나오지 않고  $$X_1'X_2$$ 부분에 의하여
편향되어진 값이 나오게된다. 또한 $$X_1'X_2\beta_2$$ 부분으로 인해서
양의 부호로인해 upward-bias가 되며 가격 한 단위 증가에 대한 판매량 감소가
줄어들어서 가격탄력성을 적게 추정했다고 할 수 있다.


```{r}
n = 5000  
trueB = c(3,-3, 1.5, 0.7, 3)
err = rnorm(n,sd=3) 

u1 = runif(n)
u2 = runif(n)
u3 = runif(n)
u4 = runif(n)


logPr = u1 + u2
quality = u3 
dummy1 = (u4> 0.7)*1.0
dummy2 = ((u4<0.7)&(u4>0.3))*1.0

logQ = trueB[1] + trueB[2]*logPr + trueB[3]*dummy1 + trueB[4]*dummy2 + trueB[5]*quality + err

regout_full = lm(logQ ~ logPr+dummy1+dummy2+quality)
print(summary(regout_full))

regout_short = lm(logQ ~ logPr+dummy1+dummy2)
print(summary(regout_short))
```

품질과 가격간의 상관관계가 없는  모형에서 quality가 포함된 모형과 포함되지않은 모형 
둘다 p-value가 작으므로 모형의 유의성이 있다고 할 수 있고
결정계수의 값은 각각 0.24와 0.1763으로 나왔다. 
각각의 회귀계수들은 quailty가 포함된 모형과 그렇지 않은 모형 둘다 비슷하고 
참값에 가까운데 이 이유를 가격계수 측면에서 이야기 해보자면
$$E[\hat\delta] = \beta_1 + (X_1'X)^{-1}X_1'X_2\beta_2$$임을 알고 있는데 
logpr과 quality가 상관관계가 없으므로 $$X_1'X_2$$ 부분이 거의 0이되어 버린다. 
따라서 원래의 beta1값 즉, 원래의 가격계수인 -3에 거의 편향이 없이 추정하게 되는것이다.




